# 求助各位老师（陈版）

提问人：孤独的草根 时间：2017-08-08 09:54:08
有家公司在 15 年成立的时候没有做验资报告，现在想重新做个验资报告，想问下这个验资报告该怎么写呢，还叫验资报告还是资金到位审核报告类似？需要执行些什么程序？

回答人：chenyiwei
这种情况下理论上可以重新出具验资报告，但实际操作中难度较大，例如对用作出资的货币，银行可能不会再配合函证；同时追查前期出资后是否有抽逃出资的情况所需核查的期间也较长。 鉴于当初出资距今的时间较久，不建议重新出具验资报告，可以考虑出具就该次出资到位情况的专项鉴证报告，关注转增出资的合规性和金额准确性、出资手续的完备性，以及相关手续办理情况和账务处理情况、日后是否有抽逃出资等。